# 股权投资基金问题请教陈版主

提问人：wx_5bbc68d67f9c 时间：2019-11-04 06:30:21
陈版，我公司为政府投资基金公司，代我市区县出资相关铁路项目，我公司在铁路项目公司持股百分之十，履行股东的权利和义务，我公司与实际出资各个区县签订委托投资协议，我公司不承担投资风险，相关铁路项目获得收益后提取管理费用作为回报，那么这笔业务我公司应该做长投处理还是做金融资产处理？还是列为表外业务备查？感谢陈版主

回答人：chenyiwei
“我公司与实际出资各个区县签订委托投资协议，我公司不承担投资风险，相关铁路项目获得收益后提取管理费用作为回报” 表明本公司不从该投资本身获取收益和承担风险，即投资本身不是本企业经济利益的来源，投资管理服务才是本企业经济利益的来源，故从你说的情况看，该项投资作表外备查的可能性较大。但最终结论需审阅相关的委托投资协议，明确各方权利义务关系，确定属于有效的股权代持。